---
title: "bosaFS analyses LMER"
author: "Pascale Caissy"
date: '2021-03-11'
output:
  html_document:
    toc: true
    toc_depth: 2
---


J'ai aouté la date car j'ai retiré les analyses de condition physique étant donné que le type de données qu'on utilise comme variable réponse ne correspond pas vraiment temporellement. 

```{r setup, include=FALSE}
knitr::opts_chunk$set(echo = FALSE)

library("tidyverse")
library("data.table")
library("FactoMineR")
library("ggplot2")
library("ggfortify")
library("reshape2")
library("lmerTest")
library("sjPlot")
library("vegan")
library("Hmisc")
```

# Préparation des données  

&nbsp;

Méthode de catégorisation des proies :  

* Utiliser d'abord la taxonomie pour regrouper ensemble;  

* Vérifier à la fois l'apport en *nombre* et en *% carbone* pour chaque catégorie;  

* Rassembler dans une *autre* catégorie quand représente < 1 % du carbone et < 5 % du nombre de proies.  

```{r prey matrix}
dfish <- read.csv("/Users/pascalecaissy/Dropbox/MSc 2019-2020/bosaFS/fish_data_PC_20210107.csv", check.names = FALSE ) %>% select(-1)

gutcontent2              <- read.csv("/Users/pascalecaissy/Dropbox/MSc 2019-2020/bosaFS/gutcontent_bosa_carbon20210121.csv") %>% select(-X,-X.1)
gutcontent2$prey_id_comb <- with( gutcontent2, 
                                  ifelse( prey_reass %in% c("triconia borealis c", "oithona similis c", "onceaidae sp c", "oncea sp c", "cyclopoid sp c"), 
                                          "cyclopoidae sp c", 
                                          ifelse( prey_reass %in% c("appendicularian sp", "fritillaria sp", "oikopleura sp"), 
                                                  "appendicularia", 
                                                  ifelse( prey_reass %in% c("calanus sp n", "calanus glacialis n"), 
                                                          "calanus sp n",
                                                          ifelse(prey_reass %in% c("calanoid sp", "calanoid sp c", "heterorhabdus norvegicus c", "metridia longa c", "chiridus sp c", "acartia sp c", "eurytemora sp c", "pseudocalanus sp/acartia sp c", "paraheterorhabdus compactus c", "paraeuchaeta sp c", "scolecithricella sp c", "spinocalanus sp c", "microcalanus sp c"), 
                                                                 "other calanoid sp c",
                                                                 ifelse(prey_reass %in% c("calanoid sp n", "acartia sp n", "pseudocalanus sp/metridia longa n", "metridia longa n", "cyclopoid n", "microcalanus sp n", "microcalanus sp  n", "oithona similis n", "cyclopoid sp n", "unknown n"), 
                                                                        "other copepodite and n", 
                                                                        ifelse(prey_reass %in% c("egg","egg sack"), 
                                                                               "egg",
                                                                               ifelse(prey_reass %in% c("fecal pellet","radiolarian sp","vers", "unknown", "chaetognath sp", "vertebrae", "trematoda sp", "parasite","polychaetae larvae", "digested matter", "crustacea sp meta", "amphipod sp", "decapoda sp meta", "euphausiacea sp", "decapoda sp", "boroecia maxima", "cirripedia sp", "cirripedia sp n", "podon sp", "coscinodiscus sp"),
                                                                                      "other",
                                                                                      ifelse(prey_reass %in% c("unknown c", "harpacticoid sp c", "unknown nc"),
                                                                                             "other copepodite and n",
                                                                                             ifelse(prey_reass %in% c("calanus sp c", "calanus finmarchicus c", "calanus hyperboreus c"),
                                                                                                    "other calanus sp c", 
                                                                                                    ifelse(prey_reass %in% c("bivalve larvae","limacina helicina"), 
                                                                                                           "other", as.character(prey_reass) ) ) ) ) ) ) ) ) ) ) )

#--- Graphiques préliminaires

barplot( sort( table( gutcontent2$prey_id_comb ), decreasing = TRUE ) / 
          sum( table( gutcontent2$prey_id_comb ) ),
         main = "Abundance"
        ) 
abline(h = 0.05, col = "lightblue")
abline(h = 0.01, col="red")

barplot( sort( tapply( gutcontent2$carbon_mg, 
                       INDEX = list(gutcontent2$prey_id_comb), 
                       FUN   = sum, 
                       na.rm = TRUE ),
               decreasing = TRUE ) / 
         sum( gutcontent2$carbon_mg, na.rm = TRUE ),
         main = "Carbon %"
        )
abline(h = 0.05, col = "lightblue")
abline(h = 0.01, col="red")
```

&nbsp;

Préparation des données par région d'échantillonnage.  

```{r prep données}
#--- Ajoute les dates d'échantillonnage en jours Juliens

jul.conv <- function(x) { 
  J <- julian( x, as.Date( paste0(format(x,"%Y"),"-01-01") ) )
  return( J[1] )
}

dfish$sampling_day <- dfish$sampling_date      %>%
                      as.Date( ., "%Y-%m-%d" ) %>%
                      sapply( ., jul.conv )

#--- Régions
#    Beaufort Sea: Mackenzie Shelf, Amundsen Gulf Maud
#    Kitikmeot   : Coronation Maud, Larsen Sound, Peel Sound
#    Baffin Bay  : North Water, Lancaster Sound, NW Baffin Bay

dfish$province <- with( dfish, ifelse( region %in% c("Mackenzie Shelf","Amundsen Gulf Mouth"), 
                                       "Beaufort Sea",
                                       ifelse( region %in% c("Coronation Maud","Larsen Sound - Victoria Strait","Peel Sound"), 
                                               "Kitikmeot",
                                               ifelse( region == "NEG", 
                                                       "Greenland Sea",
                                                       "NW Baffin Bay" ) ) ) )

reg_initials <- data.frame( region   = levels(dfish$region), 
                            initials = c( "AGM", "CM", "LS", "LV", "MS", "NEG", "NW", "PS", "WBB" ) )

dfish             <- merge( dfish, reg_initials )
dfish$region_year <- as.factor( paste( dfish$initials, dfish$year ) ) %>%
                     ordered( ., levels = c( "MS 2009" ,"MS 2010" ,"MS 2014" ,"MS 2015",
                                             "AGM 2015", 
                                             "CM 2011" ,"CM 2016" ,"CM 2017" ,"CM 2018",
                                             "LV 2010" , "LV 2016","LV 2018" ,
                                             "PS 2010" ,"PS 2011" ,"PS 2014" ,"PS 2015","PS 2016",
                                             "LS 2010" ,"LS 2011" ,"LS 2015" ,"LS 2016","LS 2017",
                                             "NW 2014" ,"NW 2016" , "NW 2018",
                                             "WBB 2015","WBB 2016",
                                             "NEG 2017" )
                            )

###

gutcontent2$sampling_day <- gutcontent2$sampling_date %>%
                            as.Date( ., "%Y-%m-%d" )  %>%
                            sapply( ., jul.conv )
gutcontent2              <- merge( gutcontent2, reg_initials )
gutcontent2$region_year  <- as.factor( paste( gutcontent2$initials, gutcontent2$year ) )
dfish$total_preys <- rowSums(dfish[,c(23:86)])
prey_matrix_comb2 <- dcast( setDT(gutcontent2), unique_fish_id ~ prey_id_comb, length )  %>% 
                     merge( ., dfish[ , c("unique_fish_id",
                                          "region_year",
                                          "region",
                                          "station",
                                          "open_water_day",
                                          "surf_sal_kgm3",
                                          "surf_temp_degC",
                                          "NASC_zoo",
                                          "indstandard",
                                          "prof_mel",
                                          "est_standard_length",
                                          "fish_cond",
                                          "feeding_success",
                                          "prey_max_um",
                                          "prey_min_um",
                                          "prey_median_um",
                                          "prey_range_um",
                                          "total_preys"
                                           ) ] ) 
                     
station_data <- dfish %>% aggregate( data = ., 
                            unique_fish_id ~ region_year    + 
                                             station        +
                                             surf_temp_degC +
                                             surf_sal_kgm3  +
                                             open_water_day +
                                             NASC_zoo       +
                                             indstandard,
                            length )
```

&nbsp;


# Exploration préliminaire  

&nbsp;


#Section 1. Environnement et succès alimentaire  

&nbsp;

Concernant les mesures de taille spécifiquement, on utilisera les variables log-transformées.  

On fera de même avec la mesure de succès alimentaire (`feeding_success`).  

&nbsp;

```{r explo Question 2 poissons}

#--- Ajoute les valeurs log-transformées

dfish$log_carbon_mg           <- log10( dfish$carbon_mg )
dfish$log_est_standard_length <- log10( dfish$est_standard_length )
dfish$log_feeding_success     <- log10( dfish$feeding_success )


#--- Taille des poissons

# Distribution par région
par( mar = c(6,4,0,0) )
plot( log_est_standard_length ~ region, 
      data = dfish,
      xlab = "",
      las  = 2 )

# Couverture spatio-temporelle d'échantillonnage
tapply( dfish$est_standard_length,
        INDEX = list( dfish$region, dfish$year ), 
        FUN   = mean )


#--- Taille et environnement

dfish %>% select( log_est_standard_length,
                  sampling_day,
                  open_water_day,
                  prof_mel,
                  surf_sal_kgm3,
                  surf_temp_degC,
                  NASC_zoo ) %>% plot

# Corrélations avec les variables explicatives potentielles
rcorr( as.matrix( dfish[, c( "log_est_standard_length",
                             "sampling_day",
                             "open_water_day",
                             "prof_mel",
                             "surf_sal_kgm3",
                             "surf_temp_degC",
                             "NASC_zoo" ) ]
                 ) 
      )

# La corrélation maximale est avec "open_water_day"
plot( est_standard_length ~ open_water_day,
      data = dfish,
      log  = 'y',
      pch  = 19,
      col  = dfish$region ) 

lattice::xyplot( log_est_standard_length ~ open_water_day | region, data = dfish )


#--- Taille et carbone

plot( carbon_mg ~ est_standard_length,
      data = dfish,
      log  = 'xy',
      pch  = 19,
      col  = dfish$region ) 

cor.test( dfish$log_carbon_mg, dfish$log_est_standard_length )


#--- Taille et succès alimentaire

plot( feeding_success ~ est_standard_length,
      data = dfish,
      log  = 'xy',
      pch  = 19,
      col  = dfish$region ) 

abline( v   = 25,
        lty = 4,
        col = "red" )

cor.test( dfish$log_feeding_success, dfish$log_est_standard_length )


plot( feeding_success ~ carbon_mg, 
      data = dfish,
      log = 'xy',
      pch = 19,
      col = dfish$region ) 

cor.test( dfish$log_feeding_success, dfish$log_carbon_mg )


#--- Taille et condition des poissons

plot( fish_cond ~ est_standard_length,
      data = dfish,
      log  = 'x',
      pch  = 19,
      col  = dfish$region ) 

abline( v   = 25,
        lty = 4,
        col = "red" )

cor.test( dfish$fish_cond, dfish$log_est_standard_length )


plot( feeding_success ~ fish_cond,
      data = dfish,
      log  = 'y',
      pch  = 19,
      col  = dfish$region ) 

cor.test( dfish$fish_cond, dfish$log_feeding_success )
#faible corrélation entre FS et condition physique
```

&nbsp;

La quantité de **carbone ingérée est fortement corrélée à la taille** des poissons (R = `r cor(dfish$log_carbon_mg,dfish$log_est_standard_length)`) !  

La corrélation entre la taille des poissons et leur succès alimentaire est significative mais bien plus faible (R = `r cor(dfish$log_feeding_success,dfish$log_est_standard_length)`) qu'entre la quantité de carbone ingérée et le succès alimentaire (R = `cor(dfish$log_carbon_mg,dfish$log_feeding_success)`).  

Les plus grands poissons n'ont pas nécessairement une meilleure condition physique; la corrélation entre la condition et la taille n'est pas significative (R = `r cor(dfish$fish_cond,dfish$log_est_standard_length)`).  

La corrélation entre le succès alimentaire (mesure **à court terme** de l'alimentation des poissons) et la condition (mesure **intégratrice** de l'alimentation des poissons) des individus est significative mais très bruitée (R = `r cor(dfish$fish_cond,dfish$log_feeding_success)`).  

&nbsp;

## Succès alimentaire et environnement  

&nbsp;

### Explorations des données  

&nbsp;

On utilisera la variable log-transformée `log_indstandard` qui représente la densité de larves filtrées par les filets corrigé en fonction de la profondeur échantillonnée.  

La variable `NASC_zoo` qui représente la concentration de mesozooplankton observée par méthodes acoustiques est problématique : les très fortes valeurs nuisent à des relations linéaires entre variables. On utilisera les valeurs log-transformées.  

&nbsp;


```{r feeding success 1}

#--- Ajoute les valeurs log-transformées

dfish$log_indstandard <- log10( dfish$indstandard )
dfish$log_NASC_zoo    <- log10( dfish$NASC_zoo )


#--- Succès alimentaire et environnement

dfish %>% select( log_feeding_success,
                  log_indstandard,
                  sampling_day,
                  open_water_day,
                  surf_sal_kgm3,
                  surf_temp_degC,
                  log_NASC_zoo,
                  log_est_standard_length) %>% plot

# Corrélations avec les variables explicatives potentielles
rcorr( as.matrix( dfish[, c( "log_feeding_success",
                             "log_indstandard",
                             "sampling_day",
                             "open_water_day",
                             "surf_sal_kgm3",
                             "surf_temp_degC",
                             "log_NASC_zoo" ) ]
                 ) 
      )

# Les corrélations significatives sont avec :
# -> open_water_day
# -> surf_sal_kgm3
# -> log_NASC_zoo

plot( feeding_success ~ est_standard_length,
      data = dfish,
      log  = 'xy',
      pch  = 19,
      col  = dfish$region ) 

lattice::xyplot( log_feeding_success ~ log_est_standard_length | region, data = dfish )

plot( feeding_success ~ open_water_day,
      data = dfish,
      log  = 'y',
      pch  = 19,
      col  = dfish$region ) 

lattice::xyplot( log_feeding_success ~ open_water_day | region, data = dfish )

plot( feeding_success ~ surf_sal_kgm3,
      data = dfish,
      log  = 'y',
      pch  = 19,
      col  = dfish$region ) 

lattice::xyplot( log_feeding_success ~ surf_sal_kgm3 | region, data = dfish )

plot( feeding_success ~ NASC_zoo,
      data = dfish,
      log  = 'xy',
      pch  = 19,
      col  = dfish$region ) 

lattice::xyplot( log_feeding_success ~ log_NASC_zoo | region, data = dfish )
```

&nbsp;

### Modèles de régression linéaire  

&nbsp;

On va établir les modèles de régression linéaire multiples pour essayer d'expliquer la variabilité du succès alimentaire des poissons échantillonnés.  

Lorsque pertinent, nous utiliserons des modèles à effet mixtes aléatoires pour tenir compte de la forte hétérogénéité spatiale de notre échantillonnage.  

&nbsp;

```{r feeding simple model}

#--- Simple stepwise multiple regression model selection

# modèle avec ordonnée à l'origine seulement
feed.int <- lm( log_feeding_success ~ 1, data = dfish )

# modèle avec toutes les variables explicatives
feed.all <- lm( log_feeding_success ~ log_indstandard         +
                                      open_water_day          +
                                      surf_sal_kgm3           +
                                      surf_temp_degC          +
                                      log_est_standard_length +
                                      log_NASC_zoo, 
                data = dfish )

# forward & backward stepwise selection
feed.best <- step( feed.int,
                   direction = 'both',
                   scope = formula(feed.all) )

# Vérifie les résultats de la procédure sur la séléction des variables
show(feed.best$anova)

# => meilleur modèle ne garde que open_water_day, log_indstandard, log_NASC_zoo, log_est_standard_length & surf_temp_degC
# => le R2 est faible = 0.12
summary(feed.best)

# Vérifie la colinéarité
car::vif(feed.best)

# Vérifie les conditions d'application
plot(feed.best)
```

&nbsp;

Les conditions environnementales expliquent mal la variabilité du succès d'alimentation.  

Seulement la **taille**, la **température** de surface, l'abondance de **larves**, l'abondance de **macrozooplancton** révélée par l'acoustique et le **nombre de jours depuis la débâcle** des poissons explique < 10 % de la variance observée ($R^2$ = `r summary(feed.best)$adj.r.squared`)

> On va maintenant vérifier avec des **modèles mixtes** l'influence possible de l'hétérogénéité régionale.  

&nbsp;

```{r feeding mixed model}
#--- modèles mixtes linéraires

# Vérifie les relations par région
lattice::xyplot( log_feeding_success ~ log_indstandard         | region, data = dfish )
lattice::xyplot( log_feeding_success ~ log_est_standard_length | region, data = dfish )
lattice::xyplot( log_feeding_success ~ open_water_day          | region, data = dfish )
lattice::xyplot( log_feeding_success ~ surf_temp_degC          | region, data = dfish )
lattice::xyplot( log_feeding_success ~ log_NASC_zoo            | region, data = dfish )

# Supprime les régions "Amundsen Gulf Mouth" & "NEG" car PAS DE VARIANCE pour plusieurs variables !
dfish.LMER <- dfish %>% subset(., region!="Amundsen Gulf Mouth" & region!="NEG" )

# Modèle complet
fish.LMER.all <- lmerTest::lmer( log_feeding_success ~ log_est_standard_length +
                                                       log_indstandard         + 
                                                       surf_temp_degC          +
                                                       open_water_day          +
                                                       log_NASC_zoo            +
                                                      (log_est_standard_length +
                                                       log_indstandard         + 
                                                       surf_temp_degC          + 
                                                       open_water_day          +
                                                       log_NASC_zoo           | region),
                                 data = dfish.LMER )
summary(fish.LMER.all)

performance::icc(fish.LMER.all)
# => le groupement par région explique 22.4% de la variance du succès d'alimentation

lmerTest::ranova(fish.LMER.all)
# => montre quelles variables explicatives enlever des effets aléatoires :
#    Enlever surf_sal_kgm3 améliore le modèle (AIC < & p-value >> 0.05)                     -> on enlève
#    Enlever open_water_day améliore le modèle (AIC < & p-value >> 0.05)                     -> on enlève
#    Enlever log_indstandard a un impact significatif (AIC > & p<<0.05)                     -> on garde
#    Enlever open_water_day rend le modèle un peu moins bien (AIC > & p-value ~ 0.05)       -> on garde

# Meilleur modèle
fish.LMER.best <- lmerTest::lmer( log_feeding_success ~ log_est_standard_length +
                                                        open_water_day          + 
                                                        surf_temp_degC          +
                                                        log_NASC_zoo            +
                                                        log_indstandard         +
                                                       (log_NASC_zoo  + log_indstandard          | region),
                                  data = dfish.LMER )
summary(fish.LMER.best)

performance::icc(fish.LMER.best)
# => le groupement par région explique 27% de la variance du succès d'alimentation

plot_model( fish.LMER.best, 
            type = "diag" )
# => les conditions d'application de la régression linéaire sont parfaitement respectées

# Plot fixed effects
plot_model( fish.LMER.best, 
            type = "pred", 
            pred.type = "fe", 
            terms = c("log_est_standard_length"), 
            show.data = TRUE )

plot_model( fish.LMER.best, 
            type = "pred", 
            pred.type = "fe", 
            terms = c("open_water_day"), 
            show.data = TRUE )

plot_model( fish.LMER.best, 
            type = "pred", 
            pred.type = "fe", 
            terms = c("surf_temp_degC"), 
            show.data = TRUE )

plot_model( fish.LMER.best, 
            type = "pred", 
            pred.type = "fe", 
            terms = c("log_NASC_zoo"), 
            show.data = TRUE )

plot_model( fish.LMER.best, 
            type = "pred", 
            pred.type = "fe", 
            terms = c("log_indstandard"), 
            show.data = TRUE )

# Plot random effect
plot_model( fish.LMER.best, 
            type = "pred", 
            pred.type = "re", 
            terms = c("open_water_day","region"), 
            show.data = TRUE )
plot_model( fish.LMER.best, 
            type = "pred", 
            pred.type = "re", 
            terms = c("log_est_standard_length","region"), 
            show.data = TRUE )

plot_model( fish.LMER.best, 
            type = "pred", 
            pred.type = "re", 
            terms = c("surf_temp_degC","region"), 
            show.data = TRUE )

plot_model( fish.LMER.best, 
            type = "pred", 
            pred.type = "re", 
            terms = c("log_NASC_zoo","region"), 
            show.data = TRUE )

plot_model( fish.LMER.best, 
            type = "pred", 
            pred.type = "re", 
            terms = c("log_indstandard","region"), 
            show.data = TRUE )
```

&nbsp;

Ajouter les régions comme effet aléatoire est plus rigoureux d'un point de vue de l'analyse de nos résultats, et cela permet de tenir compte de la variabilité de l'effet des variables explicatives sur le succès alimentaire selon les régions, en particulier de la densité de zooplancton observée par l'acoustique qui démontre des effets parfois inverses.  

&nbsp;

## SANS MS 2010: Modèles de succès alimentaire

### Modèles de régression linéaire  

&nbsp;

On va établir les modèles de régression linéaire multiples pour essayer d'expliquer la variabilité du succès alimentaire des poissons échantillonnés.  

Lorsque pertinent, nous utiliserons des modèles à effet mixtes aléatoires pour tenir compte de la forte hétérogénéité spatiale de notre échantillonnage.  

&nbsp;

```{r feeding simple model2}
dfish_noMS2010 <- dfish %>% filter(dfish$region_year != "MS 2010") %>% droplevels(.$region_year)
#--- Simple stepwise multiple regression model selection

# modèle avec ordonnée à l'origine seulement
feed.int2 <- lm( log_feeding_success ~ 1, data = dfish_noMS2010 )

# modèle avec toutes les variables explicatives
feed.all2 <- lm( log_feeding_success ~ log_est_standard_length +
                                       log_indstandard         +
                                       open_water_day          +
                                       surf_sal_kgm3           +
                                       surf_temp_degC          +
                                       log_NASC_zoo, 
                data = dfish_noMS2010 )

# forward & backward stepwise selection
feed.best2 <- step( feed.int2,
                   direction = 'both',
                   scope = formula(feed.all2) )

# Vérifie les résultats de la procédure sur la séléction des variables
show(feed.best2$anova)

# => meilleur modèle ne garde que log_est_standard_length & log_NASC_zoo
# => le R2 est un peu mieux qu'avec MS 2010 = 0.19 (vs. 0.12)
summary(feed.best2)

# Vérifie la colinéarité
car::vif(feed.best2)

# Vérifie les conditions d'application
plot(feed.best2)
```

&nbsp;

Les conditions environnementales expliquent mal la variabilité du succès d'alimentation.  

Seulement l'abondance de **larves**, l'abondance de **macrozooplancton** révélée par l'acoustique et le **nombre de jours depuis la débâcle** des poissons explique 16 % de la variance observée ($R^2$ = `r summary(feed.best2)$adj.r.squared`)

> On va maintenant vérifier avec des **modèles mixtes** l'influence possible de l'hétérogénéité régionale.  

&nbsp;

```{r feeding mixed model2}
#--- modèles mixtes linéraires

# Vérifie les relations par région
lattice::xyplot( log_feeding_success ~ log_est_standard_length | region, data = dfish_noMS2010 )
lattice::xyplot( log_feeding_success ~ log_NASC_zoo            | region, data = dfish_noMS2010 )

# Supprime les régions "Amundsen Gulf Mouth" & "NEG" car PAS DE VARIANCE pour plusieurs variables !
dfish.LMER2 <- dfish_noMS2010 %>% subset(., region!="Amundsen Gulf Mouth" & region!="NEG" )

# Modèle complet
fish.LMER.all2 <- lmerTest::lmer( log_feeding_success ~ log_est_standard_length +
                                                        log_NASC_zoo            +
                                                       (log_est_standard_length +
                                                       log_NASC_zoo           | region),
                                 data = dfish.LMER2 )
summary(fish.LMER.all2)

performance::icc(fish.LMER.all2)
# => le groupement par région explique 14.5% de la variance du succès d'alimentation

lmerTest::ranova(fish.LMER.all2)
#on garde tout

# Meilleur modèle
fish.LMER.best2 <- lmerTest::lmer( log_feeding_success ~ log_est_standard_length +
                                                        log_NASC_zoo            +
                                                       (log_est_standard_length +
                                                       log_NASC_zoo           | region),
                                 data = dfish.LMER2 )
summary(fish.LMER.best2)

performance::icc(fish.LMER.best2)
# => le groupement par région explique 14.5% de la variance du succès d'alimentation

plot_model( fish.LMER.best2, 
            type = "diag" )
# => les conditions d'application de la régression linéaire sont parfaitement respectées

# Plot fixed effects
plot_model( fish.LMER.best2, 
            type = "pred", 
            pred.type = "fe", 
            terms = c("log_est_standard_length"), 
            show.data = TRUE )


plot_model( fish.LMER.best2, 
            type = "pred", 
            pred.type = "fe", 
            terms = c("log_NASC_zoo"), 
            show.data = TRUE )

# Plot random effect
plot_model( fish.LMER.best2, 
            type = "pred", 
            pred.type = "re", 
            terms = c("log_est_standard_length","region"), 
            show.data = TRUE )

plot_model( fish.LMER.best2, 
            type = "pred", 
            pred.type = "re", 
            terms = c("log_NASC_zoo","region"), 
            show.data = TRUE )

```



> On va maintenant vérifier avec des **modèles mixtes** l'influence possible de l'hétérogénéité régionale.  

&nbsp;

```{r condition mixed model2}
#--- modèles mixtes linéraires

# Modèle complet
cond.LMER.all2 <- lmerTest::lmer( fish_cond ~ log_indstandard         +
                                              open_water_day          +
                                              surf_temp_degC          +
                                              log_NASC_zoo            +
                                            ( log_indstandard         +
                                              open_water_day          +
                                              surf_temp_degC          +
                                              log_NASC_zoo            | region),
                                 data = dfish.LMER2 )
summary(cond.LMER.all2)

performance::icc(cond.LMER.all2)
# => part de variance dû au groupement = 58%

lmerTest::ranova(cond.LMER.all2)




# Meilleur modèles
cond.LMER.best2 <- lmerTest::lmer( fish_cond ~ log_indstandard         +
                                              surf_temp_degC          +
                                              open_water_day          +
                                              log_NASC_zoo            +
                                             (log_indstandard         +
                                              surf_temp_degC  
                                              | region),
                                  data = dfish.LMER2 )
summary(cond.LMER.best2)


performance::icc(cond.LMER.best2)
# => La part de variance expliquée par les groupes (région) est de 20.4%!

plot_model( cond.LMER.best2, 
            type = "diag" )
# => les conditions d'application de la régression linéaire sont parfaitement respectées

# Plot fixed effects
plot_model( cond.LMER.best2, 
            type = "pred", 
            pred.type = "fe", 
            terms = c("log_indstandard"), 
            show.data = TRUE )

plot_model( cond.LMER.best2, 
            type = "pred", 
            pred.type = "fe", 
            terms = c("open_water_day"), 
            show.data = TRUE )

plot_model( cond.LMER.best2, 
            type = "pred", 
            pred.type = "fe", 
            terms = c("log_NASC_zoo"), 
            show.data = TRUE )

plot_model( cond.LMER.best2, 
            type = "pred", 
            pred.type = "fe", 
            terms = c("surf_temp_degC"), 
            show.data = TRUE )

# Plot random effect
plot_model( cond.LMER.best2, 
            type = "pred", 
            pred.type = "re", 
            terms = c("log_indstandard","region"), 
            show.data = TRUE )

plot_model( cond.LMER.best2, 
            type = "pred", 
            pred.type = "re", 
            terms = c("open_water_day","region"), 
            show.data = TRUE )

plot_model( cond.LMER.best2, 
            type = "pred", 
            pred.type = "re", 
            terms = c("log_NASC_zoo","region"), 
            show.data = TRUE )

plot_model( cond.LMER.best2, 
            type = "pred", 
            pred.type = "re", 
            terms = c("surf_temp_degC","region"), 
            show.data = TRUE )
```

# Section 2. Proies et succès alimentaire

&nbsp;

## Succès alimentaire et nature quantitative des proies

&nbsp;

On explore les relations possibles entre le succès alimentaire et la taille des proies, leur nombre et leur diversité.  

&nbsp;

```{r explo Question 3 proies}

#--- Succès alimentaire et taille des proies

prey_matrix_comb2$total_preys <- rowSums(dfish[,c(23:86)])
# prey_matrix_comb2$shannon <- diversity(prey_matrix_comb2[,c(2:11)], index = "shannon")
# On ajoute les variables log-transformées
prey_matrix_comb2$log_prey_max_um    <- log10(prey_matrix_comb2$prey_max_um)
prey_matrix_comb2$log_prey_min_um    <- log10(prey_matrix_comb2$prey_min_um)
prey_matrix_comb2$log_prey_median_um <- log10(prey_matrix_comb2$prey_median_um)
prey_matrix_comb2$log_prey_range_um  <- log10(prey_matrix_comb2$prey_range_um)
prey_matrix_comb2$log_total_preys    <- log10(prey_matrix_comb2$total_preys)
prey_matrix_comb2$log_feeding_success <- log10(prey_matrix_comb2$feeding_success)
prey_matrix_comb2$log_est_standard_length <- log10(prey_matrix_comb2$est_standard_length)
# Nuages de point
prey_matrix_comb2 %>% select( log_feeding_success,
                  log_prey_max_um,
                  log_prey_min_um,
                  log_prey_median_um,
                  log_prey_range_um,
                  log_total_preys) %>% plot

# Corrélations avec les variables explicatives potentielles
rcorr( as.matrix( prey_matrix_comb2[, c( "log_feeding_success",
                             "log_prey_max_um",
                             "log_prey_min_um",
                             "log_prey_median_um",
                             "log_prey_range_um",
                             "log_total_preys") ]
                 ) 
      )

# La seule corrélation non significative est avec log_prey_min_um
# Il y a colinéarité entre log_prey_max_um et log_prey_range_um

plot( feeding_success ~ prey_max_um,
      data = dfish,
      log  = 'xy',
      pch  = 19,
      col  = prey_matrix_comb2$region ) 

lattice::xyplot( log_feeding_success ~ log_prey_max_um | region, data = prey_matrix_comb2 )

plot( feeding_success ~ prey_median_um,
      data = prey_matrix_comb2 ,
      log  = 'xy',
      pch  = 19,
      col  = prey_matrix_comb2$region ) 

lattice::xyplot( log_feeding_success ~ log_prey_median_um | region, data = prey_matrix_comb2  )

plot( feeding_success ~ total_preys,
      data = prey_matrix_comb2 ,
      log  = 'xy',
      pch  = 19,
      col  = prey_matrix_comb2$region ) 

lattice::xyplot( log_feeding_success ~ log_total_preys | region, data = prey_matrix_comb2  )


```

&nbsp;

### Modèles de régression linéaire  

&nbsp;

On va établir les modèles de régression linéaire multiples pour essayer d'expliquer la variabilité du succes d'alimentation des poissons échantillonnés selon les propriétés de leur alimentation.  

&nbsp;

```{r prey size simple model}

#--- Simple stepwise multiple regression model selection

# modèle avec ordonnée à l'origine seulement
size.int <- lm( log_feeding_success ~ 1, data = prey_matrix_comb2 )

# modèle avec toutes les variables explicatives
size.all <- lm( log_feeding_success ~ log_prey_max_um    +
                                      log_prey_median_um +
                                      log_total_preys    + 
                                      log_est_standard_length,
                data = prey_matrix_comb2 )

# forward & backward stepwise selection
size.best <- step( size.int,
                   direction = 'both',
                   scope = formula(size.all) )

# Vérifie les résultats de la procédure sur la séléction des variables
show(size.best$anova)

# => meilleur modèle enlève log_prey_max_um
# => le R2 est faible = 0.09
summary(size.best)

# Vérifie la colinéarité
car::vif(size.best)

# Vérifie les conditions d'application
plot(size.best)
```

&nbsp;

Les caractéristiques de taille et d'abondance des proies expliquent assez bien la variabilité du succès d'alimentation ($R^2$ = `r summary(size.best)$adj.r.squared`).  

On va maintenant vérifier avec des **modèles mixtes** l'influence possible de l'hétérogénéité régionale.  

&nbsp;

```{r size mixed model}
#--- modèles mixtes linéraires

# Modèle complet
size.LMER.all <- lmerTest::lmer( log_feeding_success ~ log_est_standard_length +
                                                       log_prey_median_um +
                                                       log_total_preys    + 
                                                      (log_est_standard_length +
                                                       log_prey_median_um +
                                                       log_total_preys    | region),
                                 data = prey_matrix_comb2 )
summary(size.LMER.all)

performance::icc(size.LMER.all)
# => part de variance expliquée par les régions = 0.212
lmerTest::ranova(size.LMER.all)
# => on peut enlever log_prey_median_um des effets aléatoires (AIC < & p-value > 0.05)

# Meilleur modèle
size.LMER.best <- lmerTest::lmer( log_feeding_success ~ log_est_standard_length +
                                                        log_prey_median_um +
                                                        log_total_preys    + 
                                                       (log_total_preys  + log_est_standard_length   | region),
                                 data = prey_matrix_comb2 )
summary(size.LMER.best)

performance::icc(size.LMER.best)
# => La part de variance expliquée par les groupes (région) est de 21%

plot_model( size.LMER.best, 
            type = "diag" )
# => les conditions d'application de la régression linéaire sont parfaitement respectées

# Plot fixed effects

plot_model( size.LMER.best, 
            type = "pred", 
            pred.type = "fe", 
            terms = c("log_est_standard_length"), 
            show.data = TRUE )

plot_model( size.LMER.best, 
            type = "pred", 
            pred.type = "fe", 
            terms = c("log_prey_median_um"), 
            show.data = TRUE )

plot_model( size.LMER.best, 
            type = "pred", 
            pred.type = "fe", 
            terms = c("log_total_preys"), 
            show.data = TRUE )

# Plot random effect

plot_model( size.LMER.best, 
            type = "pred", 
            pred.type = "re", 
            terms = c("log_est_standard_length", "region"), 
            show.data = TRUE )

plot_model( size.LMER.best, 
            type = "pred", 
            pred.type = "re", 
            terms = c("log_prey_median_um","region"), 
            show.data = TRUE )

plot_model( size.LMER.best, 
            type = "pred", 
            pred.type = "re", 
            terms = c("log_total_preys","region"), 
            show.data = TRUE )
```

&nbsp;

Ajouter les régions comme effet aléatoire permet de tenir compte de la variabilité de l'abondance totale de proies et la taille des larves sur le succès alimentaire selon les régions.  

&nbsp;

## Succès alimentaire et composition des proies

On vérifie la relation entre le «*feeding success*» et la **composition** des proies.  


```{r prey composition}

prey_matrix_comb2$log_appendicularia         <- log10( prey_matrix_comb2$appendicularia           +1 )
prey_matrix_comb2$log_calanus.glacialis.c    <- log10( prey_matrix_comb2$`calanus glacialis c`    +1 )
prey_matrix_comb2$log_calanus.sp.n           <- log10( prey_matrix_comb2$`calanus sp n`           +1 )
prey_matrix_comb2$log_cyclopoidae.sp.c       <- log10( prey_matrix_comb2$`cyclopoidae sp c`       +1 )
prey_matrix_comb2$log_egg                    <- log10( prey_matrix_comb2$egg                      +1 )
prey_matrix_comb2$log_other                  <- log10( prey_matrix_comb2$other                    +1 )
prey_matrix_comb2$log_other.calanoid.sp.c    <- log10( prey_matrix_comb2$`other calanoid sp c`    +1 )
prey_matrix_comb2$log_other.calanus.sp.c     <- log10( prey_matrix_comb2$`other calanus sp c`     +1 )
prey_matrix_comb2$log_other.copepodite.and.n <- log10( prey_matrix_comb2$`other copepodite and n` +1 )
prey_matrix_comb2$log_pseudocalanus.sp.c     <- log10( prey_matrix_comb2$`pseudocalanus sp c`     +1 )
prey_matrix_comb2$log_pseudocalanus.sp.n     <- log10( prey_matrix_comb2$`pseudocalanus sp n`     +1 )

# modèle avec ordonnée à l'origine seulement
prey.int <- lm( log_feeding_success ~ 1, data = prey_matrix_comb2 )

# modèle avec toutes les variables explicatives
prey.all <- lm( log_feeding_success ~ log_est_standard_length    +
                                      log_appendicularia         + 
                                      log_calanus.glacialis.c    +
                                      log_calanus.sp.n           + 
                                      log_cyclopoidae.sp.c       + 
                                      log_egg                    + 
                                      log_other                  + 
                                      log_other.calanoid.sp.c    + 
                                      log_other.calanus.sp.c     + 
                                      log_other.copepodite.and.n + 
                                      log_pseudocalanus.sp.c     + 
                                      log_pseudocalanus.sp.n, 
                data = prey_matrix_comb2 )

# forward & backward stepwise regression
prey.best <- step( prey.int,
                   direction = 'both',
                   scope = formula(prey.all) )

# Vérifie les résultats
summary(prey.best)

# => Le "meilleur" modèle conserve `calanus glacialis c`, `calanus sp n`, `other calanus sp c`, 
#    `cyclopoidae sp c`, egg, `pseudocalanus sp c`, `other copepodite and n`, `other calanoid sp c` & log_est_standard_length

# Vérifie la colinéarité
car::vif(prey.best)

# Vérifie les conditions d'application
plot(prey.best)
```

&nbsp;

Les caractéristiques taxonomiques des proies **expliquent bien** la variabilité du succès d'alimentation ($R^2$ = `r summary(prey.best)$adj.r.squared`).  

On va maintenant vérifier avec des **modèles mixtes** l'influence possible de l'hétérogénéité régionale.  

&nbsp;

```{r prey mixed model}

#--- modèle mixte

# Vérifie les relations par région
lattice::xyplot( log_feeding_success ~ log_calanus.sp.n           | region, data = prey_matrix_comb2 )
lattice::xyplot( log_feeding_success ~ log_other.calanus.sp.c     | region, data = prey_matrix_comb2 )
lattice::xyplot( log_feeding_success ~ log_calanus.glacialis.c    | region, data = prey_matrix_comb2 )
lattice::xyplot( log_feeding_success ~ log_cyclopoidae.sp.c       | region, data = prey_matrix_comb2 )
lattice::xyplot( log_feeding_success ~ log_egg                    | region, data = prey_matrix_comb2 )
lattice::xyplot( log_feeding_success ~ log_pseudocalanus.sp.c     | region, data = prey_matrix_comb2 )
lattice::xyplot( log_feeding_success ~ log_other.copepodite.and.n | region, data = prey_matrix_comb2 )

# Supprime la région "NEG" car PAS DE VARIANCE pour plusieurs variables !
#prey_matrix_comb2.LMER <- prey_matrix_comb2 %>% subset(., region!="NEG" )

# Modèle complet
prey.LMER <- lmerTest::lmer( log_feeding_success ~ log_est_standard_length    +
                                                   log_calanus.glacialis.c    +
                                                   log_calanus.sp.n           + 
                                                   log_cyclopoidae.sp.c       + 
                                                   log_egg                    + 
                                                   log_other.calanus.sp.c     + 
                                                   log_other.copepodite.and.n + 
                                                   log_pseudocalanus.sp.c     + 
                                                  (log_est_standard_length    +
                                                   log_calanus.glacialis.c    +
                                                   log_calanus.sp.n           + 
                                                   log_cyclopoidae.sp.c       + 
                                                   log_egg                    + 
                                                   log_other.calanus.sp.c     + 
                                                   log_other.copepodite.and.n + 
                                                   log_pseudocalanus.sp.c     | region),
                               data = prey_matrix_comb2 )
summary(prey.LMER)
# => l'effet fixe de log_other.copepodite.and.n n'est pas significatif

performance::icc(prey.LMER)
# => incapable de calculer la part de variance expliquée par les groupes (région)

lmerTest::ranova(prey.LMER)
# => on pourrait retirer toutes les variables des effets aléatoires (AIC <, p-value >> 0.05), SAUF log_calanus.sp.n (AIC >, p-value << 0.05)

prey.LMER.best <- lmerTest::lmer( log_feeding_success ~ log_est_standard_length    +
                                                        log_calanus.glacialis.c    +
                                                        log_calanus.sp.n           + 
                                                        log_cyclopoidae.sp.c       + 
                                                        log_egg                    + 
                                                        log_other.calanus.sp.c     + 
                                                        log_pseudocalanus.sp.c     + 
                                                       (log_calanus.sp.n           | region),
                               data = prey_matrix_comb2 )
summary(prey.LMER.best)

performance::icc(prey.LMER.best)
# => la part de variance expliquée par les groupes (région) est de 32%

# Check assumptions
plot_model( prey.LMER.best, 
            type = "diag" )

# Plot fixed effects
plot_model( prey.LMER.best, 
            type = "pred", 
            pred.type = "fe", 
            terms = c("log_est_standard_length"), 
            show.data = TRUE )

plot_model( prey.LMER.best, 
            type = "pred", 
            pred.type = "fe", 
            terms = c("log_calanus.glacialis.c"), 
            show.data = TRUE )

plot_model( prey.LMER.best, 
            type = "pred", 
            pred.type = "fe", 
            terms = c("log_calanus.sp.n"), 
            show.data = TRUE )

plot_model( prey.LMER.best, 
            type = "pred", 
            pred.type = "fe", 
            terms = c("log_cyclopoidae.sp.c"), 
            show.data = TRUE )

plot_model( prey.LMER.best, 
            type = "pred", 
            pred.type = "fe", 
            terms = c("log_egg"), 
            show.data = TRUE )

plot_model( prey.LMER.best, 
            type = "pred", 
            pred.type = "fe", 
            terms = c("log_other.calanus.sp.c"), 
            show.data = TRUE )

plot_model( prey.LMER.best, 
            type = "pred", 
            pred.type = "fe", 
            terms = c("log_pseudocalanus.sp.c"), 
            show.data = TRUE )

# Plot random effect
plot_model( prey.LMER.best, 
            type = "pred", 
            pred.type = "re", 
            terms = c("log_calanus.glacialis.c","region"), 
            show.data = TRUE )

plot_model( prey.LMER.best, 
            type = "pred", 
            pred.type = "re", 
            terms = c("log_calanus.sp.n","region"), 
            show.data = TRUE )

plot_model( prey.LMER.best, 
            type = "pred", 
            pred.type = "re", 
            terms = c("log_cyclopoidae.sp.c","region"), 
            show.data = TRUE )

plot_model( prey.LMER.best, 
            type = "pred", 
            pred.type = "re", 
            terms = c("log_egg","region"), 
            show.data = TRUE )

plot_model( prey.LMER.best, 
            type = "pred", 
            pred.type = "re", 
            terms = c("log_other.calanus.sp.c","region"), 
            show.data = TRUE )

plot_model( prey.LMER.best, 
            type = "pred", 
            pred.type = "re", 
            terms = c("log_pseudocalanus.sp.c","region"), 
            show.data = TRUE )
```


&nbsp;

Ajouter les régions comme effet aléatoire permet de tenir compte de la variabilité de l'abondance des nauplii de *Calanus* sp parmi les proies sur le succès alimentaire selon les régions.  

&nbsp;

# Section 3. Généralisme/spécialisme et environnement
Je trouve l'index de Shannon plus facile conceptuellement à comprendre et on peut comparer au niveau de l'individu, contrairement à Levins' pour lequel il faut absolument comparer des groupes. Je consière au départ chaque poisson comme un site distinct qui partage des caractéristiques avec des poissons pêchés des mêmes régions (un peu comme un site dans une forêt et un site avoisinant se ressembleront dans leur composition, mais on peut les comparer quand même).

```{r generalism vs. environment}
#library("MicroNiche")
# rownames(prey_matrix_comb2) <- prey_matrix_comb2$unique_fish_id
# prey_levins <- prey_matrix_comb2 %>% select(c(2:12)) %>% t() %>% as.data.frame()
# 
# prey_levins$prey_id_comb <- rownames(prey_levins)
# 
# nicheBreath <- prey_levins %>% select(c(340, 1:339)) %>% levins.Bn(R = 339, sampleInfo = colnames(.[2:340]))

prey_matrix_comb2$shannon <- diversity(prey_matrix_comb2[,c(2:12)], index = "shannon")
hist(prey_matrix_comb2$shannon) #borderline normal but still

prey_matrix_comb2$log_indstandard            <- log10( prey_matrix_comb2$indstandard )
prey_matrix_comb2$log_NASC_zoo               <- log10( prey_matrix_comb2$NASC_zoo )
prey_matrix_comb2$log_est_standard_length    <- log10( prey_matrix_comb2$est_standard_length )

plot(shannon ~ est_standard_length,
     data = prey_matrix_comb2,
     log = "x",
     col = region,
     pch = 19)

plot(shannon ~ surf_temp_degC,
     data = prey_matrix_comb2,
     col = region,
     pch = 19)

plot(shannon ~ surf_sal_kgm3,
     data = prey_matrix_comb2,
     col = region,
     pch = 19)

plot(shannon ~ NASC_zoo,
     data = prey_matrix_comb2,
     log = "x",
     col = region,
     pch = 19)

plot(shannon ~ indstandard,
     data = prey_matrix_comb2,
     log = "x",
     col = region,
     pch = 19)

plot(shannon ~ open_water_day,
     data = prey_matrix_comb2,
     col = region,
     pch = 19)


```
## Régressions linéaires
```{r shannon environnement}
#--- Simple stepwise multiple regression model selection

# modèle avec ordonnée à l'origine seulement
shannon.int <- lm( shannon ~ 1, data = prey_matrix_comb2 )

# modèle avec toutes les variables explicatives
shannon.all <- lm( shannon ~          log_indstandard         +
                                      open_water_day          +
                                      surf_sal_kgm3           +
                                      surf_temp_degC          +
                                      log_est_standard_length +
                                      log_NASC_zoo, 
                data = prey_matrix_comb2 )

# forward & backward stepwise selection
shannon.best <- step( shannon.int,
                   direction = 'both',
                   scope = formula(shannon.all) )

# Vérifie les résultats de la procédure sur la séléction des variables
show(shannon.best$anova)

# => meilleur modèle ne garde que longueur standard, densité de larves et salinité
# => le R2 est moyen = 0.16
summary(shannon.best)

# Vérifie la colinéarité
car::vif(shannon.best)

# Vérifie les conditions d'application
plot(shannon.best)
```

```{r mixed models shannon}
#--- modèles mixtes linéraires

# Vérifie les relations par région
boxplot(shannon ~ region, data = prey_matrix_comb2)
lattice::xyplot( shannon ~ log_indstandard         | region, data = prey_matrix_comb2 )
lattice::xyplot( shannon ~ log_est_standard_length | region, data = prey_matrix_comb2 )
lattice::xyplot( shannon ~ surf_sal_kgm3 | region, data = prey_matrix_comb2 )


# Modèle complet
shannon.LMER.all <- lmerTest::lmer( shannon ~ log_est_standard_length +
                                                       log_indstandard         + 
                                                       surf_sal_kgm3 +
                                                      (log_est_standard_length +
                                                       log_indstandard         + 
                                                       surf_sal_kgm3  | region),
                                 data = prey_matrix_comb2 )
summary(shannon.LMER.all)

performance::icc(shannon.LMER.all)
# => le groupement par région explique 29.2% de la variance du succès d'alimentation

lmerTest::ranova(shannon.LMER.all)

shannon.LMER.best<- lmerTest::lmer( shannon ~ log_est_standard_length  +
                                                       log_indstandard + 
                                                       surf_sal_kgm3   +
                                                      (log_indstandard | region),
                                 data = prey_matrix_comb2 )
summary(shannon.LMER.best)

performance::icc(shannon.LMER.best)
# => le groupement par région explique 15.1% de la variance du succès d'alimentation

plot_model( shannon.LMER.best, 
            type = "pred", 
            pred.type = "fe", 
            terms = c("log_est_standard_length"), 
            show.data = TRUE )

plot_model( shannon.LMER.best, 
            type = "pred", 
            pred.type = "fe", 
            terms = c("surf_sal_kgm3"), 
            show.data = TRUE )

plot_model( shannon.LMER.best, 
            type = "pred", 
            pred.type = "fe", 
            terms = c("log_indstandard"), 
            show.data = TRUE )

plot_model( shannon.LMER.best, 
            type = "pred", 
            pred.type = "re", 
            terms = c("log_est_standard_length", "region"), 
            show.data = TRUE )

plot_model( shannon.LMER.best, 
            type = "pred", 
            pred.type = "re", 
            terms = c("surf_sal_kgm3", "region"), 
            show.data = TRUE )

plot_model( shannon.LMER.best, 
            type = "pred", 
            pred.type = "re", 
            terms = c("log_indstandard", "region"), 
            show.data = TRUE )
```

```{r prey occurence, echo = FALSE, eval = FALSE}
freqtable <- as.data.frame(table(gutcontent2$prey_id_comb,gutcontent2$region))
freqtable$Var2 <- ordered(freqtable$Var2, c("Mackenzie Shelf", "Amundsen Gulf Mouth", "Coronation Maud", "Larsen Sound - Victoria Strait", "Peel Sound", "Lancaster Sound", "North Water", "West Baffin Bay", "NEG"))
color = grDevices::colors()[grep('gr(a|e)y', grDevices::colors(), invert = T)]
colours_bar <- sample(color, size =15)
ggplot() +
  geom_bar(data =freqtable, mapping = aes(fill=Var1, y=Freq, x=Var2), position="fill", stat="identity") +
  scale_fill_manual(values =colours_bar)

freqtable2 <- as.data.frame(table(gutcontent2$prey_id_comb,gutcontent2$station))
ggplot() +
  geom_bar(data =freqtable2, mapping = aes(fill=Var1, y=Freq, x=Var2), position="fill", stat="identity") +
  scale_fill_manual(values =colours_bar)

carbon_input <- aggregate(carbon_mg ~ prey_id_comb + region, data = gutcontent2, FUN = sum)
ggplot() +
  geom_bar(data =carbon_input, mapping = aes(fill=prey_id_comb, y=carbon_mg, x=region), position="fill", stat="identity") +
  scale_fill_manual(values =colours_bar) + 
  labs(x = "", y = "")

carbon_input2 <- aggregate(carbon_mg ~ prey_id_comb + station, data = gutcontent2, FUN = sum)
ggplot() +
  geom_bar(data =carbon_input2, mapping = aes(fill=prey_id_comb, y=carbon_mg, x=station), position="fill", stat="identity") +
  scale_fill_manual(values =colours_bar) 

#en gros, bouffer des calanus = payant à souhait
```

# Figures

## Section 1. 

### PCA des régions-années, et relations entre l'environnement et l'abondance de zoo et de larves

&nbsp;

```{r PCA env bio total}
envbio_pca <- station_data%>% select(surf_temp_degC, surf_sal_kgm3, open_water_day, NASC_zoo,indstandard, region_year) %>% PCA(quali.sup = c(6), graph = FALSE)
colours <- c(pals::stepped(n=24)[13:16], pals::polychrome(n=4)[4], pals::stepped(n=24)[5:11], pals::stepped2(n=20)[13], pals::stepped(n=24)[c(1:4,17:20)],pals::stepped3(n=16)[16],pals::stepped(n=24)[21:23], pals::stepped3(n=20)[c(5:6)], "red")
station_data$pc1_bio <- envbio_pca$ind$coord[, 1]
station_data$pc2_bio <- envbio_pca$ind$coord[, 2]

pca.vars <- envbio_pca$var$coord %>% data.frame
pca.vars$vars <- c("Surface\ntemperature", "Surface\nsalinity", "Open water\ndays", "Macrozooplankton\nabundance", "Larval\nconcentration")

posArrowsX <- c(2.5, 3.5, 3,2.5,4)
posArrowsY<- c(4,3.5,3.75,5,3.75)
gg_PCA_bio <- ggplot() +  
  geom_point(data = station_data, aes(x = pc1_bio, y = pc2_bio, colour = region_year), size = 4)+
  #scale_colour_manual(values = colours)+
  coord_equal()+
  theme_classic()+
  theme(panel.background = element_rect(fill = "transparent"), # bg of the panel
        plot.background = element_rect(fill = "transparent", color = NA),
        legend.background = element_rect(fill=alpha('white', 0.4)),
        legend.text=element_text(size=25),
        legend.title= element_text(size=28),
        axis.title = element_text(size = 25),
        axis.text = element_text(size = 18))+
  labs(x= paste("PC1 (", round(envbio_pca$eig["comp 1", "percentage of variance"], digits = 2), "%)"),
       y= paste("PC2 (", round(envbio_pca$eig["comp 2", "percentage of variance"], digits = 2), "%)"), size= 15) +
  geom_hline(yintercept = 0, lty = 2) +
  geom_vline(xintercept = 0, lty = 2) +
  geom_segment(data = pca.vars, aes(x = 0, xend = Dim.1*3, y = 0, yend = Dim.2*3),
               arrow = arrow(length = unit(0.025, "npc"), type = "open"), 
               lwd = 0.5) + 
  geom_text(data = pca.vars, 
            aes(x = Dim.1*posArrowsX, y =  Dim.2*posArrowsY, label = vars), 
            check_overlap = FALSE, size = 7)+
  scale_color_manual(values = colours, name = "Region-year combination")
gg_PCA_bio

#ggsave("/Users/pascalecaissy/Dropbox/MSc 2019-2020/Hiver 2021/Colloque/PCA.jpg", plot = gg_PCA_bio, dpi = 500, width = 14, height = 10, bg = "transparent")
```

### Carbone et taille, succès alimentaire et condition physique

```{r carbon, size, FS, fish cond}
gg_themePC <- theme_classic()+
  theme(panel.background = element_rect(fill = "transparent"), # bg of the panel
        plot.background = element_rect(fill = "transparent", color = NA),
        legend.background = element_rect(fill=alpha('white', 0.4)),
        legend.text=element_text(size=25),
        legend.title= element_text(size=28),
        axis.title = element_text(size = 25),
        axis.text = element_text(size = 18))

ggplot() +
  geom_point(data = dfish, mapping = aes(x = log_est_standard_length, y = log_carbon_mg, col = region_year)) + 
  gg_themePC + 
  scale_color_manual(values = colours, name = "Region-year combination") + 
  annotate(geom = "text", x = 1.7, y = -3.25, label = paste("r = ", round(cor(dfish$log_carbon_mg,dfish$log_est_standard_length), digits = 2)), size =8)+
  labs(y = "log10(ingested carbon)", x = "log10(standard length)")


ggplot() +
  geom_point(data = dfish, mapping = aes(x = fish_cond, y = log_feeding_success, col = region_year)) + 
  gg_themePC + 
  scale_color_manual(values = colours, name = "Region-year combination") + 
  annotate(geom = "text", x = 0.75, y = -4.25, label = paste("r = ", round(cor(dfish$fish_cond,dfish$log_feeding_success), digits = 2)), size =8)+
  labs(y = "log10(feeding success)", x = "log10(body condition)")


```

### Succès alimentaire ~ environnement (variables dans modèles)

```{r modèles mixtes FS env figures}
colreg <- colours[c(1,5,6,10,13,18,23,26,28)] 
names(colreg) <- c("Mackenzie Shelf", "Amundsen Gulf Mouth", "Coronation Maud", "Larsen Sound - Victoria Strait", "Peel Sound", "Lancaster Sound", "North Water", "West Baffin Bay", "NEG")

gg_themePC <- theme_classic()+
  theme(panel.background = element_rect(fill = "transparent"), # bg of the panel
        plot.background = element_rect(fill = "transparent", color = NA),
        legend.background = element_rect(fill=alpha('white', 0.4)),
        legend.text=element_text(size=25),
        legend.title= element_text(size=28),
        axis.title = element_text(size = 25),
        axis.text = element_text(size = 18))

OWD_pred <- ggeffects::ggpredict(fish.LMER.best2, terms = "open_water_day")

plot_OWD <- ggplot() +
  geom_point(data = dfish.LMER2, mapping = aes(y = log_feeding_success, x = open_water_day, col = region_year)) + 
  geom_line(data = OWD_pred, mapping = aes(x = x, y = predicted))+
  geom_ribbon(data = OWD_pred, mapping = aes(x = x, ymin=conf.low, ymax=conf.high), alpha = 0.2)+
  gg_themePC + 
  scale_color_manual(values = colours, name = "Region-year combination") + 
  labs(x = "Open water days (julian days)", y = "log10(feeding success)")

zoo_pred <- ggeffects::ggpredict(fish.LMER.best2, terms = "log_NASC_zoo")

plot_zoo <- ggplot() +
  geom_point(data = dfish.LMER2, mapping = aes(y = log_feeding_success, x = log_NASC_zoo, col = region_year)) + 
  geom_line(data = zoo_pred, mapping = aes(x = x, y = predicted))+
  geom_ribbon(data = zoo_pred, mapping = aes(x = x, ymin=conf.low, ymax=conf.high), alpha = 0.2)+
  gg_themePC + 
  scale_color_manual(values = colours, name = "Region-year combination") + 
  labs(x = "log10(Macrozooplankton hydroacoustic\nsignal (NASC))", y = "log10(feeding success)")

larv_pred <- ggeffects::ggpredict(fish.LMER.best2, terms = "log_indstandard")
plot_lar <- ggplot() +
  geom_point(data = dfish.LMER2, mapping = aes(y = log_feeding_success, x = log_indstandard, col = region_year)) + 
  geom_line(data = larv_pred, mapping = aes(x = x, y = predicted))+
  geom_ribbon(data = larv_pred, mapping = aes(x = x, ymin=conf.low, ymax=conf.high), alpha = 0.2)+
  gg_themePC + 
  scale_color_manual(values = colours, name = "Region-year combination") + 
  labs(x = "log10(larval concentration)", y = "log10(feeding success)")

plot_model( fish.LMER.best2, 
            type = "pred", 
            pred.type = "fe", 
            terms = c("log_indstandard"), 
            show.data = TRUE )

# Plot random effect
plot_model( fish.LMER.best2, 
            type = "pred", 
            pred.type = "re", 
            terms = c("open_water_day","region"), 
            show.data = TRUE, title = "FALSE") + 
  gg_themePC +
  scale_color_manual(values = colreg, name = "Region") +
  labs(x = "Open water days (julian days)", y = "log10(feeding success)")

plot_model( fish.LMER.best2, 
            type = "pred", 
            pred.type = "re", 
            terms = c("log_NASC_zoo","region"), 
            show.data = TRUE ) + 
  gg_themePC +
  scale_color_manual(values = colreg, name = "Region") +
  labs(x = "log10(Macrozooplankton hydroacoustic\nsignal (NASC))", y = "log10(feeding success)")


plot_model( fish.LMER.best2, 
            type = "pred", 
            pred.type = "re", 
            terms = c("log_indstandard","region"), 
            show.data = TRUE ) + 
  gg_themePC+
  scale_color_manual(values = colreg, name = "Region") +
  labs(x = "log10(larval concentration)", y = "log10(feeding success)")
```

## Section 2.

### Succès et mesures proies

### Succès et composition proies


##Supp mat
### Succès alimentaire ~ environnement (données non incluses dans modèle)

```{r }
```

### Succès alimentaire ~ mesures proies (données non incluses dans modèle)
```{r}

```

### Succès alimentaire ~ composition (données non incluses dans modèle)

```{r}

```


